# 求助陈版主，固定资产入账明细的疑问。

提问人：liuweisheng 时间：2021-07-28 08:05:07
A公司安装摄像头，摄像头费用 1000 元，安装土建及人工费用 600 元。那么入固定资产的金额是 1600 元；二级明细全部计入摄像头 1600 元，还是摄像头 1000 ，工程及人工 600 元。谢谢版主解惑

回答人：chenyiwei
固定资产的明细就是根据各固定资产项目，与固定资产卡片的设置口径一致。“固定资产”科目的明细科目不会根据固定资产的成本构成项目来设置。